

- ✓ lembaad.imad.lm@gmail .com
- Berkane
- **∰** 25 ans
- Permis B
- 0770-039368
- Célibataire

#### Langues

Arabe

langue maternelle

Français

Niveau B2

**Anglais** 

Niveau B2

#### Compétences

IDE

Vscode - PHPStorm

Langage de programmation Javascript, PHP, Python, HTML, CSS

**Framework** 

Reactjs,Laravel,Nodejs, Expressjs,Bootstrap,Tailwind

#### Base de donnée

- Mysal NoSQL
- Mongodb

## Gestion des projets

- Uml / Merise
- Git
- Jira software

#### **Bureautique**

Word, Power Point, Excel

#### Réseaux sociaux



in @lembaad-imad

#### **Imad Lembaad**

# Full stack web developer

Ma principale force réside dans ma collaboration efficace au sein d'une équipe, alliée à ma volonté inébranlable de rechercher activement l'information et d'assimiler rapidement de nouvelles connaissances. Je possède une expertise avancée dans toutes les étapes techniques nécessaires à la création professionnelle de sites web et d'applications, me permettant ainsi de mener à bien ces projets avec aisance et précision

#### **Formation**

#### Licence en Ingénierie des Systèmes Informatiques

Depuis octobre 2024

École Supérieure de Management de Télécommunication et d'informatique Sup Mti Rabat, Morocco

# DIPLOME TECHNICIEN SPÉCIALISÉ EN DEVELOPPEMENT DIGITAL OPTION FULL STACK

De 2022 à 2024 Institut spécialisé de technologie appliquée Berkane Développement Digital Option Web Full Stack

## DIPLOME TECHNICIEN SPÉCIALISÉ EN ELECTROMECANIQUE DES SYSTEMES AUTOMATISES

De 2017 à 2019 Institut spécialisé de technologie appliquée Berkane

## BACCALAURÉAT EN SCIENCES PHYSIQUE ET CHIMIE

De 2016 à 2017 Lyccée Moulouya Berkane

# **Expériences professionnelles**

#### ♦ Stage en tant que développeur web

Depuis août 2024 WHD AGENCY Casablanc

Développer une application de commande pour restaurant, en utilisant React et Tailwind CSS. Ce projet me permet de créer une interface utilisateur moderne, intuitive et entièrement responsive, visant à améliorer l'expérience de commande en ligne.

Technologie: ReactJS, Tailwind CSS

#### Stage en tant que développeur web

D'avril 2024 à mai 2024 T2SL Casablanca

Développement d'une application de gestion d'événements utilisant Laravel, React, Inertia, MySQL et Tailwind CSS. Cette application permet de créer, gérer et vendre des billets pour des événements, offrant une interface utilisateur moderne et fonctionnelle.

Technologie: Laravel, ReactJS, Inertia, MySQL, Tailwind CSS

#### Stage en tant que développeur web

De juin 2023 à septembre 2023 Life Makers Association Ahfir

Le développement d'une application interactive de création d'emploi du temps a été dirigé sous ma supervision lors de mon stage. Cette initiative a permis d'introduire un outil novateur simplifiant le processus de planification. Cette solution optimise la conception et la modification des horaires de manière efficiente. Ce projet a mis en lumière mon expertise dans l'utilisation de technologies telles que PHP, JavaScript, HTML et CSS.